# 新收入准则下的退换货是否构成单项履约义务？

提问人：xiexiaolong0824 时间：2019-12-19 08:05:14
新收入准则指南里关于附有销售退回条款的处理为企业在允许客户退货的期间内随时准备接受退货的承诺，并不构成单项履约义务，但可能会影响收入确认的金额。企业应当遵循可变对价（包括将可变对价计入交易价格的限制要求）的处理原则来确定其预期有权收取的对价金额，即交易价格不应包含预期将会被退回的商品的对价金额。即在确认收入时，不全额确认收入，计提预计负债和应收退货成本。
求助陈版：目前公司退换货政策为合同明确约定，产品退货必须在有效期内，并且在下次销售时进行换货，并且每年会清零重新计算。
是否可以分析公司在当年销售时产生一笔未来有条件的退换货义务： 1 、退货当年必须有发货，即新的销售，且退货额度是新下订单的 #%，即保证所谓退货实际是换货，可能是原产品换效期好的也可能是换其他产品； 2 、必须在质保期内且每年底对前一年度的退货额度清零，由于实际上换货不影响之前收入价款的金额，一退一换没有收款额的损失。
因此分析来看是承诺未来补发效期新鲜的产品的一个义务，举例理解为：为赚取 100 元收入，当年发货 50 元，未来还需再发货 2 元以满足换货承诺。因此分析构成一项合同履约义务，是需要预提的一项成本。公司在确认产品销售收入时，按历史经验预估的换货可能性及金额计提相关成本，计入“合同负债”。在实际换货发生时调整预估与实际的差异。
还是说应该按照新收入准则里面的退货例子，在确认收入时不全额确认收入，确认负债呢
感谢陈版！！！

回答人：chenyiwei
应该按照新收入准则里面的退货例子，在确认收入时不全额确认收入，确认负债。退换货不是一项单独的履约义务，也不属于额外购买选择权。